【裁判字號】    89,軍上,7
【裁判日期】    890803
【裁判案由】    逃亡
【裁判全文】
臺灣高等法院臺南分院刑事判決            八十九年度軍上字第七號 Ｃ
      上  訴  人
      即  被  告  甲  ○  ○
右上訴人因逃亡案件，不服國防部高等軍事法院高雄分院中華民國八十九年六月十四
日判決（八十九年高判第八０號），起訴案號：國防部南部地方軍事法院檢察署八十
九年度偵字一四一號），提起上訴，本院判決如左：
      主      文
上訴駁回。
      理      由
一、按軍事審判法第一百八十一條第五項規定，被告不服高等軍事法院宣告有期徒刑
    之上訴者，得以判決違背法令為理由，向高等法院提起上訴。是向高等法院提出
    上訴，應以原判決違背法令為理由，係屬法定要件。若上訴理由狀並未依據卷內
    訴訟資料，具體指摘原判決不適用法則或如何適用不當，或所指摘原判決違法情
    事，顯與法律規定得為向高等法院提出上訴之上訴理由之違法情形，不相適合時
    ，均應認為其上訴為違背法律上之程式，應予以駁回。
二、本件上訴意旨略稱：上訴人甲○○對於逃亡行為均坦承犯行，惟其上訴之目的非
    欲於脫罪，乃因自小父母親即離異，家庭不健全，因而服役期間常煩惱家中情況
    及不適應部隊生活，一時無知犯下逃亡罪刑。再者，上訴人絕非故意為之，因家
    中尚有年邁祖父及雙親，故家中一切事物皆由上訴人與上訴人之弟負擔，又因上
    訴人之弟現亦服役中，致家中一切需由父親承擔，因而懇請體察上訴人案情，予
    上訴人酌減刑期云云。
三、經查：上訴人甲○○曾於民國（下同）八十五年間犯搶奪、竊盜等罪，經臺灣嘉
    義地方法院判處應執行有期徒刑一年五個月，緩刑五年，於八十五年七月二十六
    日確定。然上訴人服役後仍不思悔改，於八十九年三月八日八時許，自臺灣駐地
    休假離營，應於同日二十一時假滿返營銷假，詎上訴人竟已不是應部隊生活與管
    教為由，逾假潛逃在外，匿居嘉義市，迄於同年月十九日十二時許，始自行至嘉
    義憲兵隊投案；案經國防部南部地方軍事法院檢察署軍事檢察官偵結起訴。原判
    決乃依卷證資料認定上訴人犯罪事證明確，認第一審國防部南部地方軍事法院所
    為八十九年和判字第二００號判決，論以上訴人係犯陸海空軍刑法第九十三條第
    三款之「無故離役」罪，並審酌其搶奪等罪前科及自行投案等一切情狀，判處有
    期徒刑八月，其認事用法與量刑均無不合，爰依軍事審判法第一百九十八條第一
    項前段規定駁回其上訴。上訴意旨空言指摘原判決不當，復未就原判決有何不適
    法用法則或適用不當之處，為具體之指摘。揆諸上開法條規定及說明，本院經核
    原判決並無違誤，是本件難認為適法之第三審上訴理由至明，其上訴顯屬違背法
    律上之程式，應予駁回。
四、據上論斷，應依軍事審判法第一百七十九條，刑事訴訟法第三百九十五條前段，
    判決如主文。
中    華    民    國      八十九      年      八      月      三        日
                                  臺灣高等法院臺南分院刑事第三庭
                                      審判長法官  鄭    文    肅
                                            法官  楊    明    章
                                            法官  王    浦    傑
右正本證明與原本無異。
不得上訴。
                                      法院書記官  蔡    振    豐
中    華    民    國      八十九      年      八      月     四         日


司法院資訊處製作；財團法人民間司法改革基金會備份。
